【裁判字號】    97,簡上,812
【裁判日期】    971209
【裁判案由】    傷害
【裁判全文】
臺灣臺中地方法院刑事判決             97年度簡上字第812號
上  訴  人  臺灣臺中地方法院檢察署檢察官
被      告  乙○○
上列上訴人因被告傷害案件，不服本院中華民國97年8 月15 日
97年度簡字第833 號第一審簡易判決（起訴案號：臺灣臺中地方
法院檢察署97年度偵字第6416號），提起上訴，本院管轄之第二
審合議庭判決如下：
    主  文
上訴駁回。
    犯罪事實
一、乙○○於民國97年3 月1 日下午5 時許，在臺中縣大里市○
    ○路黃昏市場飲用高粱酒後，已達不能安全駕駛動力交通工
    具之程度（經警查獲後測得其呼氣所含酒精濃度達每公升1.
    28毫克），仍駕駛車牌號碼YG-4869 號自用小貨車，沿臺中
    縣大里市○○路由西往東方向行駛（所犯公共危險部分業經
    本院以97年度中交簡字第1584號判決判處拘役50日確定在案
    ），嗣於同日晚間8 時許，行經臺中縣大里市○○路521 號
    前時，因與甲○○（起訴書誤載為薛宥溱）所駕駛車牌號碼
    5478-PS 號自用小客車發生擦撞，而甲○○欲報警處理，乙
    ○○因酒醉駕車而制止甲○○報警，甲○○仍執意報警處理
    ，嗣後員警據報到場處理，乙○○因而心生不滿，竟基於傷
    害他人身體之犯意，即以拳頭朝甲○○（起訴書誤載為被告
    ）之臉部揮打，致使甲○○受有腦震盪、臉、頭皮及頸之挫
    傷等傷害。
二、案經甲○○訴由臺中縣警察局霧峰分局報請臺灣臺中地方法
    院檢察署檢察官偵查起訴，復經本院合議庭裁定由受命法官
    獨任行簡易判決處刑。
    理    由
壹、程序方面
    按被告以外之人於審判外之言詞或書面陳述，除法律有規定
    者外，不得作為證據，刑事訴訟法第159 條固定有明文，惟
    被告以外之人於審判外之陳述，雖不符同法第159 條之1 至
    之4 規定，而經當事人於審判程序同意作為證據，法院審酌
    該言詞陳述或書面陳述作成時之情況，認為適當者，亦得為
    證據；又當事人、代理人或辯護人於法院調查證據時，知有
    第159 條第1 項不得為證據之情形，而未於言詞辯論終結前
    聲明異議者，視為有前項之同意，同法第159 條之5 亦定有
    明文。查本判決所引用之下列各項證據方法之證據能力，被
    告及檢察官於本院準備程序時均表示無意見，並同意作為證
    據，且於本院審理中調查證據時，知有刑事訴訟法第159 條
    第1 項不得為證據之情形，亦未於言詞辯論終結前聲明異議
    ，且本院審酌該等證據作成之客觀情況均無不當，並無不宜
    作為證據之情事，則依刑事訴訟法第159 條之5 之規定，認
    均具有證據能力。
貳、實體方面
一、訊據被告乙○○固坦承有於上開時、地因酒醉駕車而與告訴
    人甲○○所駕駛之自用小客車發生擦撞之事實，惟矢口否認
    有何傷害之犯行，辯稱：因為告訴人將手機放在手上，然後
    手舉到伊頭上來，所以伊才用手撥告訴人的脖子，要推開告
    訴人，並沒有打告訴人云云。然查，被告乙○○於前揭時、
    地，因酒醉駕車而與告訴人甲○○所駕駛之自用小客車發生
    擦撞，而告訴人欲報警處理，被告因酒醉駕車而制止告訴人
    報警，告訴人仍執意報警處理，嗣後員警據報到場處理，被
    告即以拳頭朝告訴人之臉部揮打等情，業據證人即告訴人甲
    ○○於警詢、偵查中證述綦詳，並據證人即在場目擊之薛麗
    梅於警詢中證稱：伊於97年3 月1 日20時許，在臺中縣大里
    市○○路521 號前，伊坐甲○○所駕駛小客車與1 部自小客
    車發生交通事故，後來對方駕駛下車，講話滿身酒味一直要
    找人頂替，甲○○就說要報警，對方駕駛乙○○就一直作勢
    要打甲○○，甲○○有推開對方，後來警察來現場測量車禍
    時，伊與甲○○就走到路旁等待，乙○○突然走到甲○○旁
    邊講一些伊聽不懂的話，之後就直接揮拳打甲○○的臉，造
    成甲○○臉部受傷等語明確（見警卷第10頁）。又告訴人受
    有腦震盪、臉、頭皮及頸之挫傷等傷害，亦有財團法人仁愛
    綜合醫院97年3 月2 日仁乙診字第0970129900001 號診斷證
    明書1 紙在卷可憑（見警卷第19頁），復有刑法第185 條之
    3 案件測試觀察紀錄表，酒精濃度測定值紀錄單、道路交通
    事故現場圖、道路交通事故調查報告表(一)、(二)各1 份及現場
    照片4 張附卷可稽。而觀諸前開診斷證明書上所載告訴人所
    受之傷勢，主要係在臉、頸部，與告訴人所述被告以拳頭朝
    其臉部揮打之情相符，再依上開傷勢所示，亦不可能如被告
    所辯僅係用手撥告訴人的脖子所肇致，且被告於警詢、偵查
    中均已供承：當時伊在現場與對方說車禍的對錯，對方說要
    報警，伊說要私下和解，對方就要報警，伊就跟甲○○講說
    「如果妳是男生就要打妳」，甲○○就說打打看，伊就用右
    手打甲○○一下等語（見警卷第4 頁、偵查卷第7 頁），顯
    見被告確有以拳頭毆打告訴人，至為灼然。是被告前開所辯
    ，顯係事後卸飾之詞，不足採信。本件事證明確，被告之犯
    行洵堪認定，應依法論科。
二、核被告乙○○所為，係犯刑法第277 條第1 項之傷害罪。本
    案經本院審理結果，認第一審判決之認事用法均無不當，應
    予維持。公訴人之上訴理由謂：被告因酒後駕車肇致車禍，
    在現場非但不思坦然面對酒後駕車應負之刑責，誠心解決車
    禍糾紛，反要求告訴人不要報警，於告訴人不應允後，竟出
    手毆打告訴人，顯見被告心態至為可議，行為實屬惡劣，且
    被告係故意傷害告訴人，較諸因車禍過失致人於傷之情形，
    其可罰性尤深，自不宜輕縱，原審僅量處拘役50日，殊嫌過
    輕，無從收矯正之效，難認原判決允當等語；惟查，本件原
    審認事用法並無違誤，且按刑罰之量定，固應審酌刑法第57
    條所列各款事由及一切情狀，為酌量輕重之標準，並非漫無
    限制，惟量刑輕重係屬事實審法院得依職權自由裁量之事項
    ，苟已斟酌刑法第57條各款所列情狀而未逾越法定刑度，不
    得遽指為違法；且在同一犯罪事實與情節，如別無其他加重
    或減輕之原因，下級審量定之刑，亦無過重或失輕之不當情
    形，則上級審法院對下級審法院之職權行使，原則上應予尊
    重（最高法院72年台上字第6696號、75年台上字第7033號判
    例及85年度台上字第2446號判決意旨參照），被告所犯之傷
    害犯行，其法定刑為「三年以下有期徒刑、拘役或一千元以
    下罰金」，審酌被告僅因細故率爾毆傷告訴人，對於社會秩
    序有不良之影響，惡性非輕，迄今未與告訴人達成和解，賠
    償告訴人所受損害，惟念其前未有犯罪之前科紀錄，有臺灣
    高等法院被告前案紀錄表1 份在卷可參，素行尚稱良好，及
    告訴人所受之傷勢非重等情，認原審量處拘役50日尚屬妥適
    ，揆諸上開說明，原審之量刑亦難謂有何違法失當之處，是
    公訴人之上訴為無理由，應予駁回。
據上論斷，依刑事訴訟法第455 條之1 第1 項、第3 項、第368
條，判決如主文。
本案經檢察官丙○○到庭執行職務。
中    華    民    國    97    年    12    月    9     日
                  刑事第十庭    審判長法  官  黃家慧
                                      法  官  黃賢婷
                                      法  官  陳玉聰
上正本證明與原本無異。
本件不得上訴。
                                      書記官  吳彩華
中    華    民    國    97    年    12    月    9     日
附錄本判決論罪科刑之法條：
刑法第277條第1項
傷害人之身體或健康者，處3年以下有期徒刑、拘役或1千元以下
罰金。


司法院資訊處製作；財團法人民間司法改革基金會備份。
